# 关于投资有限合伙公司的问题？

提问人：叶子 122 时间：2015-05-07 13:02:31
求教，被审计单位投资合伙企业，是合伙企业的有限合伙人，应放入哪个科目核算？被审计单位是放入持有至到期投资。

回答人：chenyiwei
作为有限合伙人，对该有限合伙企业是否具有控制、共同控制或重大影响？是否享受其他合伙人提供的保证本金安全和取得固定收益的承诺？